台灣基隆地方法院刑事判決　　　　　　　　　　　　　　九十一年度易字第五四號
　　公　訴　人　台灣基隆地方法院檢察署檢察官
　　被　　　告　甲○○
　　選任辯護人　曾海光
右列被告因恐嚇案件，經檢察官提起公訴(九十一年度偵字第三號)，本院判決如左：
    主  文
甲○○無罪。
    理  由
一、公訴意旨略以：被告甲○○曾於民國九十年十一月四日中午因計程車排班之事與
    乙○○發生爭執互毆（甲○○傷害部分另經本院為不受理之判決），因此懷恨在
    心，遂於同日十五時許，駕車在基隆市九份地區八號停車場內，對乙○○恐嚇稱
    ：「幹！眼鏡仔，我要你死，我要配你」（均用台語），致使乙○○心生畏懼，
    旋即駕車離開。因認被告所為涉犯刑法第三百零五條恐嚇罪嫌云云。
二、公訴人指被告甲○○涉有恐嚇犯行，無非以告訴人乙○○之指訴，證人顏瑞典、
    張坤萍及葉子中等人之證詞，為其論據。
三、訊據被告甲○○固坦承伊與告訴人乙○○於九十年十一月四日因計程車排班之事
與乙○○在九份停車場發生爭執，惟堅詞否認有何恐嚇犯行，辯稱：伊當天只是
    與告訴人吵架，並無恐嚇告訴人之意思，亦不記得有對告訴人說過「我要你死，
    我要配你」之言詞等語。
四、按犯罪事實應依證據認定之，無證據不得推定其犯罪事實；而不能證明被告犯罪
    者，應諭知無罪之判決，刑事訴訟法第一百五十四條、第三百零一條第一項分別
    定有明文。又刑事訴訟法所謂認定犯罪事實之證據，係指足以認定被告確有犯罪
    行為之積極證據而言（最高法院二十九年上字第三一○五號判例參照），苟積極
    證據不足為不利於被告事實之認定時，即應為有利於被告之認定，更不必有何有
    利之證據（最高法院三十年上字第八一六號判例參照）。且告訴人之告訴，係以
    使被告受刑事訴追為目的，是其陳述是否與事實相符，仍應調查其他證據以資審
    認（最高法院五十二年臺上字第一三○○號判例參照）。又按刑法第三百零五條
    之恐嚇罪，必須以加害生命、身體、自由、名譽、財產之事恐嚇他人，使人生畏
    怖心為目的，而通知將加惡害之旨於被害人者而言（最高法院五十二年台上字第
    七五一號判例可資參照），是以惡害之通知，必須使受通知之被害人因而心生畏
    怖之心而有不安全之感覺，始足以該當本罪之構成要件；苟若行為人之行為對被
    害人之安全並未產生危險，即被害人並未因此而生畏怖之心，即與此一要件不合
    ，自非可以本罪相繩。
五、經查：告訴人乙○○於本院調查中，證人顏瑞典、張坤萍及葉子中等人於偵訊中
    固均指述被告甲○○於九十年十一月四日在九份停車場有對告訴人說「我要你死
    ，我要配你」之言詞，惟證人顏瑞典、張坤萍及葉子中等人均稱並不知被告與告
    訴人間先前所發生之爭執；而告訴人乙○○於本院調查中指稱：伊當日與被告在
    瑞芳鎮○○路排班時已因細故口角，後來在九份排班又發生爭吵，彼此口氣都很
    不好，但當時知道被告是在講氣話而已，伊與被告是十多年的同事，並沒有仇恨
    等語。是則被告固因與告訴人口角而脫口稱「我要你死，我要配你」等語為惡害
    之通知，惟告訴人素知與被告無仇隙，被告係一時氣話，故告訴人並未因此而生
    畏怖之心，即與刑法第三百零五條之構成要件並不相當。此外，復查無其他積極
    證據足以證明被告觸犯恐嚇罪，揆諸前揭說明，自應諭知無罪，以昭公允。
六、據上論斷，應依刑事訴訟法第三百零一條第一項，判決如主文。
本案經檢察官林明志到庭執行職務。
中  華      民      國    九十一    年      三      月     十一     日
                                  台灣基隆地方法院刑事第二庭
                                          法  官  蔡  岱  霖
右正本證明與原本無異。
對於本件判決如有不服，應於收受送達後十日內，向本院提出上訴書狀，上訴於臺灣
高等法院，並按他造當事人之人數附具繕本。
                                          書記官  許  世  賢
中      華      民      國    九十一    年      三      月     十一     日
